臺灣臺南地方法院臺南簡易庭裁定
109年度南秩聲字第2號
原處分機關  臺南市政府警察局第二分局
聲明異議人
即受處分人  柳亭如


上列聲明異議人因違反社會秩序維護法案件，對於臺南市政府警
察局第二分局於民國109年11月5日所為之處分（南市警二偵字第
1090547681號）聲明異議，本院裁定如下：
    主    文
聲明異議駁回。
    理    由
一、原處分意旨略以：聲明異議人即受處分人（下稱異議人）在
    臺南市○○區○○街00巷00號經營太陽慢慢走民宿，營業時間為
    24小時，入住時間自下午3點至晚上10點，經民眾檢舉異議
    人經營之上開民宿，於民國109年10月14日深夜1時30分許，
    有寵物犬深夜吠叫，製造噪音及入住旅客談話聲音太大聲等
    情，妨害公眾之安寧，經鄰居於109年10月15日向警方報案
    。異議人之行為，顯已違反社會秩序維護法第72條第3款之
    規定，裁處罰鍰（下同）3,000 元。
二、聲明異議意旨略以：檢舉人三人其中一人之房屋長期為廢墟
    空屋，該人並無居住於該處；另一人則係109年7月始新購屋
    搬入，並無長期居住之事實，其等說詞不應採信；異議人確
    實無造成噪音騷擾，經異議人訪問其他鄰居住戶，可作為異
    議人無長期製造噪音之佐證；異議人更自109年10月8日起懸
    掛內文為「重申入住須知內容。房客需保持安靜，禁菸，進
    丟菸蒂，禁止騎車入巷內，寵物禁止於巷內排泄等」之旗幟
    於民宿前；異議人自109年10月17日起在民宿臉書粉絲專頁
    募集曾住宿過該民宿之旅客填寫住宿體驗，多數無聽到狗叫
    或貓叫聲，縱有聽到者，亦表示無造成騷擾，足見異議人無
    造成噪音騷擾；本件並無第三方到場確實聽到或測量到噪音
    事實，警方於109年8月11日晚間10時22分、109年10月17日
    晚間11時接到報案到場，現場無任何聲音；異議人經營之民
    宿並無24小時旅客皆可入住事實，故無長期深夜入住產生噪
    音事實；另根據鄰居之簡訊紀錄，異議人皆積極處理各項鄰
    居反映之事項，無態度不佳之情形；另異議人之房東於109
    年10月19日以LINE來電告知異議人稱鄰居致電欲購屋，異議
    人合理懷疑鄰居有針對性，動機為將異議人趕走，以達成購
    買建物之意圖。為此，爰請求撤銷原處分等語。
三、按社會秩序維護法第72條第3款明定製造噪音或深夜喧嘩，
    妨害公眾安寧者，處6,000元以下罰鍰。此所稱之「噪音」
　　，係指噪音管制法令規定之管制標準以外，不具持續性或不
    易量測而足以妨害他人生活安寧之聲音，此參違反社會秩序
    維護法案件處理辦法第11條規定即明。足見社會秩序維護法
    第72條第3款所指之「噪音」，與噪音管制法第3條：「本法
    所稱噪音，指超過管制標準之聲音。」之規範內涵不同；另
    噪音管制法第6條亦規定：「製造不具持續性或不易量測而
    足以妨害他人生活安寧之聲音者，由警察機關依有關法規處
    理之。」是以未超過管制標準之聲音，而製造者足以妨害他
    人生活及公眾安寧者，警察機關援引社會秩序維護法第72條
    第3款之規定處理，為法之所許。又動物（狗吠叫）與機器
    運作不同，機器之運轉通常有其穩定性及持續性，絕大多數
    可以用噪音計進行量測判定；但狗之吠叫，發生時間不固定
    ，具有不易量測及不具持續之特性，多半之狀況無法以噪音
    計進行量測判定，故無法訂定管制標準進行管制，是行為人
    飼養之犬隻所發出之吠叫聲，倘已妨害他人生活安寧，自屬
    社會秩序維護法第72條第3款所稱之噪音。
四、經查：異議人雖否認有如處分意旨所述之妨害公眾安寧之行
    為，然處分書所載事實，已據檢舉人三人於警詢時指訴明確
    ，又本院勘驗檢舉人提出之檢舉光碟「IMG_5584.MOV」、「
    1015（0120）.MOV」等檔案，確實有犬隻於深夜吠叫之聲音
    ；勘驗「1129（0820）.MOV」檔案，有警報聲持續數分鐘之
    情形；勘驗其餘檔案，則有民宿客人入住時拖行李箱摩擦地
    面之聲音或交談聲，有本院勘驗結果附於訊問筆錄可稽（本
    院卷第128-135頁）。此外，依異議人提出之相關資料，其
    他鄰居亦多有聽到貓狗叫或客人吵鬧的聲音（本院卷第34、
    40、42、48、54、56、106頁）、住宿旅客亦有部分反映貓
    狗叫的聲音（本院卷第74-76、90頁），堪認異議人確有違
    反社會秩序維護法第72條第3款之情形。至異議人雖辯稱本
    件並無第三方到場確實聽到或測量到噪音事實，惟社會秩序
    維護法第72條第3款所規定噪音係以是否妨害他人生活安寧
    為要件，異議人所經營之民宿，深夜既有犬隻吠叫、拖旅行
    箱製造噪音及入住旅客談話聲音，且已影響他人生活安寧，
    已如上述，是異議人空言否認有製造噪音，妨害公眾安寧云
    云，顯無足取。故原處分機關依違反社會秩序維護法第72條
    第3款之規定，處異議人3,000元罰鍰，核無不合，異議人聲
    明異議為無理由，應予駁回。
五、依社會秩序維護法第57條第2項前段，裁定如主文。
中　　華　　民　　國　　110 　年　　2 　　月　　26　　日
                    臺南簡易庭  法  官  張家瑛      
以上正本係照原本作成。
本裁定不得抗告。
中　　華　　民　　國　　110 　年　　2 　 月　  26 　　日
                                書記官  陳雅婷